【裁判字號】    89,易,475
【裁判日期】    890429
【裁判案由】    贓物
【裁判全文】
臺灣桃園地方法院刑事判決                          八十九年度易字第四七五號
    公  訴  人  臺灣桃園地方法院檢察署檢察官
    被      告  乙○○
    被      告  丙○○
右列被告因贓物案件，經檢察官提起公訴（八十九年度偵字第一三三五號），本院判
決如左：
        主  文
乙○○，收受贓物，累犯，處有期徒刑陸月，如易科罰金以參佰元折算壹日。
丙○○，收受贓物，累犯，處有期徒刑陸月，如易科罰金以參佰元折算壹日。
        事  實
乙○○前於民國（下同）八十四年六月十四日因竊盜案，為本院判處有期徒刑七月，
同年八月十九日確定，十一月七日入監服刑，八十五年五月九日執行完畢；丙○○則
於八十六年十一月十三日因違反藥事法，為本院判處有期徒刑一年，十二月十二日確
定，八十七年三月十三日入監服刑，八十八年一月十六日執行完畢，均不知悛悔，乙○○可得預見其自稱「陳英傑」之友人，所持有之甲○○所有之汽車駕照，係他人竊
取得來之贓物，仍於八十八年十一月四日，在桃園縣八德市僑興新村附近予以收受，
旋於次日即八十八年十月五日下午五時許，在桃園市○○○街二之一號前，將該來源
不明之駕照轉交予丙○○，而丙○○亦預見該駕照為贓物之情況下予以收受。嗣於八
十八年十一月十九日晚間八時四十五分許，為警於桃園縣新埔十街二之一號查獲丙○○涉嫌施用毒品，同時於其身上口袋搜得上開駕照，因而查悉上情。案經桃園縣警察
局八德分局報請台灣桃園地方法院檢察署檢察官偵查起訴。
        理  由
一、右揭事實，訊據被告二人固均坦承於右述時地相繼收受甲○○所有之汽車駕照，
    惟均否認知贓，被告乙○○辯稱：該駕照係因其友人「陳英傑」受人所託辦理大
    哥大門號之申請，但其不會申請遂託其辦理所交付，伊因有事，故再轉交予被告
    丙○○委其辦理云云；被告丙○○則先稱：係被告乙○○掉在其車上，嗣後則改
    稱：確為被告乙○○所交付而託其辦理大哥大門號之申請云云。經查，系爭駕照
    為甲○○所有而於八十八年九月初，在桃園縣八德市○○○街二八之二號前其所
    有之汽車內遭人所竊，係屬贓物無訛。次查，駕駛執照係駕駛人行車必備之證件
    ，通常由駕駛人自己持有，固然有交付他人申辦事情之時，惟依前揭被告乙○○
    所稱等情，其友人「陳英傑」既不會辦理行動電話門號之申請，則於他人委託時
    ，要可表示不會，而予以拒絕，實無接受委託後，再轉交被告乙○○申請之理？
    又被告乙○○復稱其友人「陳英傑」在傳播公司作事，本身亦有行動電話，則陳
    某本身既有行動電話，對於行動電話門號申請一事，竟稱不會辦理而須轉交被告
    乙○○處理，其情亦顯然有疑？佐以被告丙○○復稱：其收受該駕照後，認為駕
    照甚為可疑，而且甲○○伊並不認識，故不敢去辦理，況乙○○的朋友都不是很
    好等語，均足徵被告二人於收受該駕照時，顯然已預見係來源不明之證件，所稱
    不知為贓物等語，核屬卸責之詞，均不足取。其等收受贓物之犯行，事證明確，
    堪以認定。
二、核被告二人所為均係犯刑法第三百四十九條第一項之收受贓物罪。又其二人分別
    有事實欄所載之前案執行紀錄，均於前案執行完畢後五年內，再犯本件有期徒刑
    以上之罪，均構成累犯，均應依法加重其刑。爰審酌被告二人之品性、生活狀況
    、智識程度、犯罪所生之損害及犯罪後態度等一切情狀，分別量處如主文所示之
    刑，並均諭知易科罰金之折算標準。
據上論斷，應依刑事訴訟法第二百九十九條第一項前段、刑法第三百四十九條第一項
、第四十七條、第四十一條，罰金罰鍰提高標準條例第一條、第二條，判決如主文。
本案經檢察官張尹敏到庭執行職務。
中      華      民      國      八十九    年    四      月    二十九  日
                                臺灣桃園地方法院刑事第一庭
                                      法  官  潘  政  宏
右正本證明與原本無異。
如不服本判決，應於判決送達後十日內向本院提出上訴狀( 應附繕本 )，上訴於
臺灣高等法院。
                                      書記官   游  誼
中        華        民        國   八十九   年   五   月    三    日
附論罪科刑依據之法條：刑法第三百四十九條第一項
刑法第三百四十九條
收受贓物者，處三年以下有期徒刑、拘役或五百元以下罰金。
搬運、寄藏、故買贓物或為牙保者，處五年以下有期徒刑、拘役或科或併科一千元以
下罰金。
因贓物變得之財物，以贓物論。


司法院資訊處製作；財團法人民間司法改革基金會備份。
